【裁判字號】    97,訴,4184
【裁判日期】    970812
【裁判案由】    清償借款
【裁判全文】
臺灣臺北地方法院民事判決              97年度訴字第4184號
原      告  國泰世華商業銀行股份有限公司
法定代理人  甲○○
訴訟代理人  乙○○
被      告  丙○○
上列當事人間清償借款事件，本院於民國97年7月29日辯論終結
，判決如下：
    主  文
被告應給付原告新臺幣伍拾萬捌仟柒佰零伍元，及其中新臺幣肆
拾柒萬壹仟零陸拾壹元自民國九十五年四月二十二日起至清償日
止，按年息百分之十九點七計算之利息。
訴訟費用新臺幣伍仟伍佰壹拾元由被告負擔。
    事  實  及  理  由
一、按當事人得以合意定第一審管轄法院，民事訴訟法第24條第
    1項前段定有明文。查，本件兩造於信用卡約定條款第26條
    及簡易通信貸款契約約定條款第13條約定，同意以本院為第
    一審管轄法院，本院就本件訴訟自有管轄權。
二、原告起訴主張：被告於民國92年10月16日與國泰商業銀行股
    份有限公司（下稱國泰公司）成立信用卡使用契約，並領用
    信用卡。依約被告就使用系爭信用卡所生之債務負全部給付
    責任。被告領用信用卡後，即得於各特約商店記帳消費，依
    信用卡約定條款第14、15條，持卡人應於當期繳款截止日前
    向原告清償消費款，或以循環信用方式繳付最低金額；逾期
    未繳者，依信用卡約定條款第15、21、22條之約定，除喪失
    期限利益外，應另行按年息19.7%計算之利息。被告另於93
    年3月23日與原告成立簡易通信貸款契約，借款為新臺幣（
    下同）21萬元，約定利息按年息18.5%計算，依年金法分60
    期還款，併入被告持有由原告發行之信用卡每月帳單中，與
    信用卡消費款項一同繳納，如未依約於繳款期限繳款或未繳
    足月付金時，原告得將未繳金額之本金部分，或經原告主張
    視為到期之本金部分，按信用卡循環利率即年息19.7%計算
    之利息。依約定條款第4、5條之約定，倘延遲繳款經原告主
    張暫停被告使用信用卡之權利時，則喪失期限利益，視同全
    部到期。詎被告至95年4月21日止，帳款尚餘508,705元未按
    期繳付（含信用卡帳款312,859元，簡易通信貸款帳款195,8
    46元），迭經催討無效。又國泰銀行於92年6月26日與世華
    銀行合併，國泰銀行為消滅銀行，世華銀行為存續銀行，世
    華銀行並於92年10月27日經經濟部核准登記正式更名為現原
    告國泰世華商業銀行股份有限公司之名稱，原國泰銀行及世
    華銀行之權利義務係由合併後存續並更名之原告概括承受。
    爰依借款及信用卡使用契約之法律關係，提起本訴等語。並
    聲明：如主文第一項所示。
三、被告辯稱：伊曾與原告協商成功，惟繳款至第8期後即無力
    繳納，經繼續協商，惟為原告所不同意，請求減輕繳款金額
    等語。
四、經查，本件原告主張之上開事實，已據其提出信用卡申請書
    暨約定條款、簡易通信貸款申請書暨約定條款、債權明細報
    表、信用卡對帳單、客戶歸戶資料明細查詢等件影本為證，
    核屬相符，並為到場被告所不爭執，依原告所提之上開證據
    ，堪信原告之主張為真實。至被告請求原告降低請求金額，
    惟為原告所不同意，又被告其餘辯解無礙於原告之請求，本
    件原告仍得請求被告給付上開金額。
五、從而，原告依據消費借貸、信用卡使用契約之法律關係，請
    求被告給付508,705元及如主文第一項所示之利息，為有理
    由，應予准許。
六、據上論結，本件原告之訴為有理由，依民事訴訟法第78條，
    判決如主文。
中    華    民    國    97    年     8    月    12    日
                  民事第二庭    法  官  蔡政哲
以上正本係照原本作成
如對本判決上訴，須於判決送達後20日內向本院提出上訴狀
中    華    民    國    97    年     8    月    12    日
                                書記官  曾靖雯


司法院資訊處製作；財團法人民間司法改革基金會備份。
